apertium-eo-en.eo.dix.xml
<pardef n="acronimos_regex_par">
<!-- UAB Hospital ^UAB<n><acr><sp>$ ^Hospital<n><sg>$ UABa Hospitalo -->
  <e r="RL"><p><l>a</l>         <r><s n="adj"/><s n="acr"/><s n="re"/></r></p><par n="sgplnomacc"/></e>
  <e r="RL"><p><l></l>          <r><s n="n"/><s n="acr"/><s n="re"/></r></p><par n="sgplnomacc0"/></e>

<!-- Jacob 7sept 2009. En direkto eo->en ni provizore sopozu ke estas nominativo -->
  <e r="LR"><p><l></l>          <r><s n="n"/><s n="acr"/><s n="re"/><s n="sg"/><s n="nom"/></r></p></e>

</pardef>

<pardef n="acronimos">
  <e>       <re>[A-Z][A-Z]</re><par n="acronimos_regex_par"/></e>
  <e>       <re>[A-Z][A-Z][A-Z]</re><par n="acronimos_regex_par"/></e>
  <e>       <re>[A-Z][A-Z][A-Z][A-Z]</re><par n="acronimos_regex_par"/></e>
  <e>       <re>[A-Z][A-Z][A-Z][A-Z][A-Z]</re><par n="acronimos_regex_par"/></e>
</pardef>

<pardef n="ö">
  <e>       <p><l>ö</l>         <r>ö</r></p></e>
  <e r="LR"><p><l>oe</l>        <r>ö</r></p></e>
</pardef>

<pardef n="ü">
  <e>       <p><l>ü</l>         <r>ü</r></p></e>
  <e r="LR"><p><l>ue</l>        <r>ü</r></p></e>
</pardef>


<pardef n="ordinals">
  <e>       <re>[0-9]+([.,][0-9]+)?</re><p><l>a</l><r>a<s n="num"/><s n="ord"/></r></p></e>
  <e>       <re>[0-9]+([.,][0-9]+)?</re><p><l>an</l><r>an<s n="num"/><s n="ord"/></r></p></e>
  <e r="LR"><re>[0-9]+([.,][0-9]+)?</re><p><l>aj</l><r>-a<s n="num"/><s n="ord"/></r></p></e>
  <e r="LR"><re>[0-9]+([.,][0-9]+)?</re><p><l>ajn</l><r>-an<s n="num"/><s n="ord"/></r></p></e>
  <e r="LR"><re>[0-9]+([.,][0-9]+)?</re><p><l>-a</l><r>-a<s n="num"/><s n="ord"/></r></p></e>
  <e r="LR"><re>[0-9]+([.,][0-9]+)?</re><p><l>-an</l><r>-an<s n="num"/><s n="ord"/></r></p></e>
  <e r="LR"><re>[0-9]+([.,][0-9]+)?</re><p><l>-aj</l><r>-a<s n="num"/><s n="ord"/></r></p></e>
  <e r="LR"><re>[0-9]+([.,][0-9]+)?</re><p><l>-ajn</l><r>-an<s n="num"/><s n="ord"/></r></p></e>
</pardef>


<pardef n="time">
  <e>       <re>[0-9]+[.:][0-5][0-9](pm|PM|am|AM)</re><p><l></l><r><s n="num"/></r></p></e>
  <e>       <re>[0-9](pm|PM|am|AM)</re><p><l></l><r><s n="num"/></r></p></e>
</pardef>

<pardef n="adiós__ij">
  <e>       <p><l></l>          <r><s n="ij"/></r></p></e>
</pardef>

    <!-- handle cx, etc. -->
<pardef n="Ĉ">
  <e r="LR"><p><l>Cx</l>        <r>Ĉ</r></p></e>
  <e>       <p><l>Ĉ</l>         <r>Ĉ</r></p></e>
</pardef>

<pardef n="ĉ">
  <e r="LR"><p><l>cx</l>        <r>ĉ</r></p></e>
  <e>       <p><l>ĉ</l>         <r>ĉ</r></p></e>
</pardef>
<pardef n="ĝ">
  <e r="LR"><p><l>gx</l>        <r>ĝ</r></p></e>
  <e>       <p><l>ĝ</l>         <r>ĝ</r></p></e>
</pardef>
<pardef n="ĥ">
  <e r="LR"><p><l>hx</l>        <r>ĥ</r></p></e>
  <e>       <p><l>ĥ</l>         <r>ĥ</r></p></e>
</pardef>

<pardef n="k_ĥ"><!-- preferu k sed permesu ĥ -->
  <e r="LR"><p><l>hx</l>        <r>k</r></p></e>
  <e r="LR"><p><l>ĥ</l>         <r>k</r></p></e>
  <e>       <p><l>k</l>         <r>k</r></p></e>
</pardef>

<pardef n="ĥ_k"><!-- preferu ĥ sed permesu k -->
  <e r="LR"><p><l>hx</l>        <r>ĥ</r></p></e>
  <e>       <p><l>ĥ</l>         <r>ĥ</r></p></e>
  <e r="LR"><p><l>k</l>         <r>ĥ</r></p></e>
</pardef>

<pardef n="ĵ">
  <e r="LR"><p><l>jx</l>        <r>ĵ</r></p></e>
  <e>       <p><l>ĵ</l>         <r>ĵ</r></p></e>
</pardef>
<pardef n="ŝ">
  <e r="LR"><p><l>sx</l>        <r>ŝ</r></p></e>
  <e>       <p><l>ŝ</l>         <r>ŝ</r></p></e>
</pardef>
<pardef n="ŭ">
  <e r="LR"><p><l>ux</l>        <r>ŭ</r></p></e>
  <e>       <p><l>ŭ</l>         <r>ŭ</r></p></e>
</pardef>


<pardef n="jam__adv">
  <e>       <p><l></l>          <r><s n="adv"/></r></p></e>
</pardef>

<pardef n="kie__rel">
  <e>       <p><l></l>          <r><s n="rel"/><s n="adv"/></r></p></e>
</pardef>

<pardef n="post_kiam__rel">
  <e>       <p><l></l>          <r><s n="rel"/><s n="an"/><s n="mf"/><s n="sp"/></r></p></e>
</pardef>

<pardef n="kial__adv">
  <e>       <p><l></l>          <r><s n="adv"/><s n="itg"/></r></p></e>
</pardef>

<pardef n="tro__preadv">
  <e>       <p><l></l>          <r><s n="preadv"/></r></p></e>
</pardef>

<pardef n="kaj__cnjcoo">
  <e>       <p><l></l>          <r><s n="cnjcoo"/></r></p></e>
</pardef>

<pardef n="after__cnjadv">
  <e>       <p><l></l>          <r><s n="cnjadv"/></r></p></e>
</pardef>

<pardef n="ke__cnjsub">
  <e>       <p><l></l>          <r><s n="cnjsub"/></r></p></e>
</pardef>

<pardef n="al__pr">
  <e>       <p><l></l>          <r><s n="pr"/></r></p></e>
</pardef>

<pardef n="tiu__prn">
  <e>       <p><l></l>          <r><s n="prn"/><s n="tn"/></r></p><par n="sgplnomacc"/></e>
</pardef>


<pardef n="tio__prn">
  <e>       <p><l></l>          <r><s n="prn"/><s n="tn"/><s n="sg"/></r></p><par n="nomacc"/></e>
</pardef>



<pardef n="nomACR__n">
  <e>       <p><l></l>          <r><s n="n"/><s n="sg"/><s n="nom"/></r></p></e>
  <e>       <p><l>-oj</l>       <r><s n="n"/><s n="pl"/><s n="nom"/></r></p></e>
  <e>       <p><l>-on</l>       <r><s n="n"/><s n="sg"/><s n="acc"/></r></p></e>
  <e>       <p><l>-ojn</l>      <r><s n="n"/><s n="pl"/><s n="acc"/></r></p></e>
</pardef>


<pardef n="nomsen__n">
  <e>       <p><l></l>          <r><s n="n"/></r></p><par n="sgplnomacc0"/></e>

<!-- Permesu o-vortojn igxi a-vortojn (fare de la transfero) -->
  <e r="RL"><p><l></l>          <r><s n="adj"/></r></p><par n="sgplnomacc0"/></e>

</pardef>


<pardef n="la__det">
  <e>       <p><l></l>          <r><s n="det"/><s n="def"/><s n="sp"/></r></p></e>
  <e r="RL"><p><l></l>          <r><s n="det"/><s n="def"/><s n="ND"/></r></p><par n="nomacc0"/></e>
  <e r="RL"><p><l></l>          <r><s n="det"/><s n="def"/></r></p><par n="sgplnomacc0"/></e>
</pardef>



<pardef n="mia__det">
  <e>       <p><l></l>          <r><s n="det"/><s n="pos"/></r></p><par n="sgplnomacc"/></e>
  <e r="RL"><p><l></l>          <r><s n="det"/><s n="pos"/><s n="ND"/></r></p><par n="nomacc"/></e>
</pardef>


<pardef n="dem__det">
  <e>       <p><l></l>          <r><s n="det"/><s n="dem"/></r></p><par n="sgplnomacc"/></e>
  <e r="RL"><p><l></l>          <r><s n="det"/><s n="dem"/><s n="ND"/></r></p><par n="nomacc"/></e>
</pardef>


<pardef n="ind__det">
  <e>       <p><l></l>          <r><s n="det"/><s n="ind"/></r></p><par n="sgplnomacc"/></e>
  <e r="RL"><p><l></l>          <r><s n="det"/><s n="ind"/><s n="ND"/></r></p><par n="nomacc"/></e>
</pardef>


<pardef n="ind__det_sg">
  <e>       <p><l></l>          <r><s n="det"/><s n="ind"/><s n="sg"/></r></p><par n="nomacc"/></e>
  <e r="RL"><p><l></l>          <r><s n="det"/><s n="ind"/><s n="sp"/></r></p><par n="nomacc"/></e>
  <e r="RL"><p><l>j</l>         <r><s n="det"/><s n="ind"/><s n="pl"/></r></p><par n="nomacc"/></e>
</pardef>



<pardef n="ind__det_pl">
  <e r="RL"><p><l></l>          <r><s n="det"/><s n="ind"/><s n="sg"/></r></p><par n="nomacc"/></e>
  <e r="RL"><p><l>j</l>         <r><s n="det"/><s n="ind"/><s n="sp"/></r></p><par n="nomacc"/></e>
  <e>       <p><l>j</l>         <r><s n="det"/><s n="ind"/><s n="pl"/></r></p><par n="nomacc"/></e>
</pardef>


<pardef n="ambaŭ__det">
  <e r="RL"><p><l></l>          <r><s n="det"/><s n="ind"/><s n="sg"/></r></p><par n="nomacc0"/></e>
  <e r="RL"><p><l></l>          <r><s n="det"/><s n="ind"/><s n="sp"/></r></p><par n="nomacc0"/></e>
  <e>       <p><l></l>          <r><s n="det"/><s n="ind"/><s n="pl"/></r></p><par n="nomacc0"/></e>
</pardef>

<pardef n="quant__det">
  <e>       <p><l></l>          <r><s n="det"/><s n="qnt"/></r></p><par n="sgplnomacc"/></e>
<!--
  <e r="RL"><p><l>j</l>         <r><s n="det"/><s n="qnt"/><s n="sg"/><s n="nom"/></r></p></e>
  <e>       <p><l>j</l>         <r><s n="det"/><s n="qnt"/><s n="pl"/><s n="nom"/></r></p></e>
  <e r="RL"><p><l>jn</l>        <r><s n="det"/><s n="qnt"/><s n="sg"/><s n="acc"/></r></p></e>
  <e>       <p><l>jn</l>        <r><s n="det"/><s n="qnt"/><s n="pl"/><s n="acc"/></r></p></e>
-->
</pardef>


<pardef n="quant0__det_sg">
  <e>       <p><l></l>          <r><s n="det"/><s n="qnt"/></r></p><par n="sgplnomacc0"/></e>
</pardef>

<e lm="ĉiu">             <par n="ĉ"/><i>iu</i><par n="ind__det_sg"/></e>
<e lm="onia">            <i>onia</i><par n="mia__det"/></e>
<e lm="tiel">            <i>tiel</i><par n="tro__preadv"/></e>
<e lm="iu ajn">          <i>iu<b/>ajn</i><par n="tro__preadv"/></e>
<e lm="bonan tagon">     <i>bonan<b/>tagon</i><par n="adiós__ij"/></e>
<e lm="plejparto">       <i>plejparto</i><par n="tiu__prn"/></e>
<e lm="ambaŭ">           <i>amba</i><par n="ŭ"/><par n="ambaŭ__det"/></e>
<e lm="ĉiu">             <par n="ĉ"/><i>iu</i><par n="tiu__prn"/></e>
<e lm="ĉi tiu">          <par n="ĉ"/><p><l>i<b/>tiu</l><r>i<b/>tiu</r></p><par n="dem__det"/></e>
<e lm="ĉi tio">          <par n="ĉ"/><i>i<b/>tio</i><par n="tio__prn"/></e>
<e lm="dum">             <i>dum</i><par n="al__pr"/></e>
<e lm="kaj ankaŭ">       <i>kaj<b/>ankaŭ</i><par n="kaj__cnjcoo"/></e>
<e lm="ke">              <i>ke</i><par n="ke__cnjsub"/></e>
<e lm="kiam">            <i>kiam</i><par n="kial__adv"/></e>
<e lm="kien">            <i>kien</i><par n="kial__adv"/></e>
<e lm="kie">             <i>kie</i><par n="kie__rel"/></e>
<e lm="kiel">            <i>kiel</i><par n="after__cnjadv"/></e>
<e lm="post kiam">       <i>post<b/>kiam</i><par n="post_kiam__rel"/></e>
<e lm="krom">            <i>krom</i><par n="al__pr"/></e>
<e lm="la">              <i>la</i><par n="la__det"/></e>
<e lm="multe de">        <i>multe<b/>de</i><par n="quant0__det_sg"/></e>
<e lm="plejparto de">    <i>plejparto</i><par n="quant__det"/><p><l><b/>de</l><r><g><b/>de</g></r></p></e>
<e lm="neniu">           <i>neniu</i><par n="ind__det"/></e>
<e lm="ol">              <i>ol</i><par n="kaj__cnjcoo"/></e>
<e r="RL" lm="plura">           <i>plura</i><par n="ind__det_pl"/></e>
<e lm="Ĉinio">           <par n="Ĉ"/><i>in</i><par n="Afgan/io__np"/></e>
<e lm="Ĉeĥoslovakio">    <par n="Ĉ"/><i>e</i><par n="ĥ"/><i>oslovak</i><par n="Afgan/io__np"/></e>
<e lm="monaĥejo">        <i>mona</i><par n="ĥ_k"/><i>ej</i><par n="o__n"/></e>
<e lm="monakinejo">      <i>mona</i><par n="ĥ_k"/><i>inej</i><par n="o__n"/></e>
<e lm="katekismo">       <i>kate</i><par n="k_ĥ"/><i>ism</i><par n="o__n"/></e>
<e lm="ĉ.">              <par n="ĉ"/><i>.</i><par n="jam__adv"/></e>
<e>                      <par n="acronimos"/></e>
<e lm="KD">              <i>KD</i><par n="nomACR__n"/></e>
<e lm="">                <i>ne<b/>ĉio<b/>kiu<b/>brilas<b/>estas<b/>oro</i><par n="adiós__ij"/></e>
<e>                      <par n="ordinals"/></e>
<e lm="arkiva">          <i>ar</i><par n="k_ĥ"/><i>iv</i><par n="a__adj"/></e>
<e lm="aŭkciisto">       <i>a</i><par n="ŭ"/><i>kciist</i><par n="ino__n"/></e>
<e lm="mariĥuano">       <i>mari</i><par n="ĥ"/><i>uan</i><par n="o__n"/></e>
<e lm="ŝanelo">          <par n="ŝ"/><i>anel</i><par n="o__n"/></e>
<e lm="ĉanti">           <par n="ĉ"/><i>ant</i><par n="i__vblex"/></e>
<e lm="tolaĵo">          <i>tola</i><par n="ĵ"/><par n="o__n"/></e>
<e lm="ĝeneralaĵo">      <par n="ĝ"/><i>enerala</i><par n="ĵ"/><par n="o__n"/></e>
<e lm="afablaĵo">        <i>afabla</i><par n="ĵ"/><par n="o__n"/></e>
<e lm="poŝti">           <i>po</i><par n="ŝ"/><i>t</i><par n="i__vblex"/></e>
<e lm="plidaŭrigo">      <i>plida</i><par n="ŭ"/><i>rig</i><par n="o__n"/></e>
<e lm="eĥiĝo">           <i>e</i><par n="ĥ"/><i>i</i><par n="ĝ"/><par n="o__n"/></e>
<e lm="detranĉo">        <i>detran</i><par n="ĉ"/><par n="o__n"/></e>
<e lm="dividita per">    <i>dividita<b/>per</i><par n="after__cnjadv"/></e>
<e r="LR" lm="km">       <p><l>km</l>        <r>km.</r></p><par n="nomsen__n"/></e>
<e lm="en la germana">   <i>en<b/>la<b/>germana</i><par n="jam__adv"/></e>
<e lm="Jürgen">          <i>J</i><par n="ü"/><i>rgen</i><par n="Mark__np"/></e>
<e lm="Jürgen Trumpf">   <i>J</i><par n="ü"/><i>rgen<b/>Trumpf</i><par n="Mark__np"/></e>
<e lm="Pöttering">       <i>P</i><par n="ö"/><i>ttering</i><par n="Smith__np"/></e>
<e lm="Tönis">           <i>T</i><par n="ö"/><i>nis</i><par n="Mark__np"/></e>
<e lm="reproduktiĝa">    <i>reprodukti</i><par n="ĝ"/><par n="a__adj"/></e>
<e>                      <par n="time"/></e>
